---
title: "Normalapproximation von Erfolgswahrscheinlichkeiten"
---

```{r, include=FALSE}
library(exams)
library(mathml)
library(htmltools)
library(mistakes)

hook(sigma2, sigma^2)

task <- "llnorm1"
plfile <- file.path("rexams", sprintf("%s.pl", task))
rolog::consult(system.file(plfile, package="mistakes"))

## DATA GENERATION
repeat
{
  pi_0 <- round(runif(1, 0.8, 0.9),2)
  N <- sample(40:100, 1)
  X <- sample((N-15):N, 1)
  
  Q <- quote(search(llnorm1, llnorm1(pi_0, N, X), .S, .R, .P, .E))
  S <- findall(Q, options=list(preproc=as.rolog), env=environment())

  if(problems(S))
    next

  break
}

t <- prepare(task=task, S)
sol <- format_feedback(
  t$correct, t$explanations, t$praise, t$blame, t$extra
)

## Quantities used in the solution text 
mu <- N * pi_0 
sigma2 <- N * pi_0 * (1 - pi_0) 
sd_x <- sqrt(sigma2) 
z <- (X - mu) / sd_x 
prob <- 1 - pnorm(z)
probr <- round(prob, 2)
```

Question
========

Die gängige Standardtherapie zur Behandlung von Depressionen
weist eine Erfolgsrate von $\pi_0=`r pi_0`$ auf.

Berechne unter Approximation durch die Normalverteilung die Wahrscheinlichkeit,
dass in einer Stichprobe bei mindestens $X=`r X`$ von $N=`r N`$ Personen ein 
Behandlungserfolg erzielt wird.

```{r questionlist, echo=FALSE, results="asis"}
answerlist(t$alternatives, markup="markdown")
```

Solution
========

Die Anzahl der Behandlungserfolge kann durch eine Binomialverteilung
approximiert werden. Unter der Normalapproximation gilt $Y \approx N(\mu,\sigma^2)$
mit Erwartungswert $\mu = N\pi_0 = `r mu`$ und Varianz $\sigma^2 = N\pi_0(1-\pi_0) = `r sigma2`$,
(Standardabweichung $\sigma = \sqrt{N\pi_0(1-\pi_0)} = `r sd_x`$).

Für mindestens $X$ Behandlungserfolge ergibt sich 

$$
P(Y \geq X) \approx 1-\Phi\left(\frac{X-\mu}{\sigma}\right).
$$

Mit den gegebenen Werten ist $z=\frac{X-\mu}{\sigma}=`r z`$. Damit folgt

$$
P(Y \geq X) = `r prob` \approx `r probr`
$$
```{r solutionlist, echo=FALSE, results="asis"}
sol <- lapply(sol, FUN=gsub, pattern="\\n", replacement="")
answerlist(sol, markup="markdown")
```

Meta-information
================
extype: schoice
exsolution: `r mchoice2string(t$correct, single=TRUE)`
exname: llnorm1
