---
title: "Normal distribution – quantile"
output: html_document
---

```{r setup, include=FALSE}
library(mistakes)
library(rolog)

task <- "normal_quantile"
rolog::consult("normal_quantile.pl")

# Zufällige Parameter erzeugen
mu <- round(runif(1, min = 40, max = 60), 1)
sigma <- round(runif(1, min = 5, max = 15), 1)
p <- round(runif(1, min = 0.1, max = 0.9), 2)

# Prolog-Abfrage
Q <- quote(
  search(
    normal_quantile,
    normal_quantile(p, mu, sigma^2L),
    .S, .R, .P, .E
  )
)

# Alle Lösungen suchen
S <- findall(
  Q,
  options = list(preproc = as.rolog),
  env = environment()
)

if(length(S) == 0)
  stop("No solutions found.")

# Antwortmöglichkeiten und korrekte Lösungen extrahieren
R <- sapply(S, FUN = "[[", "R")
P <- sapply(S, FUN = function(s) all(expert(s$P)))

questions <- R
solutions <- P

# Antworten auf eine Nachkommastelle formatieren
questions <- sprintf("%.1f", questions)

# Antworten zufällig mischen
o <- sample(seq_along(S))

questions <- questions[o]
solutions <- solutions[o]
S <- S[o]

# Exsolution dynamisch erzeugen
exsolution <- paste(as.integer(solutions), collapse = "")

# Feedback für die einzelnen Lösungswege erzeugen
explanations <- character(length(S))

for(i in seq_along(S)) {

  Pi <- S[[i]]$P
  explanation <- character(0)

  for(j in seq_along(Pi)) {

    rule <- paste(deparse(Pi[[j]]), collapse = "")

    if(grepl("buggy.*upper", rule)) {
      explanation <- c(
        explanation,
        "Das Gegenquantil wurde statt des gewünschten Quantils verwendet."
      )
    }

    if(grepl("buggy.*swapped", rule)) {
      explanation <- c(
        explanation,
        "Mittelwert und Standardabweichung wurden vertauscht."
      )
    }
  }

  explanations[i] <- paste(explanation, collapse = " ")
}

explanations[explanations == ""] <- "Richtig"
```

# Question

Eine normalverteilte Zufallsvariable hat einen Erwartungswert von $\mu$ = `r mu` und eine Varianz von $\sigma$ = `r sigma`.

Welcher Wert wird von `r round(p * 100)`% der Realisationen unterschritten?


```{r questionlist, echo=FALSE, results="asis"}
exams::answerlist(questions, markup="markdown")
```

# Solution

Die korrekte Berechnung erfolgt mit:

mu + qnorm(p)\*sigma

Die richtige Antwort wird automatisch bestimmt.


```{r, echo=FALSE, results='asis'}
exams::answerlist(explanations, markup="markdown")
```

# Meta-information

exname: normal_quantile

extype: schoice

exsolution: `r exsolution`

exshuffle: TRUE